臺灣高等法院高雄分院刑事判決　　　　　　　　　　九十三年度上訴字第三八五號
　　上　訴　人
　　即　被　告　乙○○
　　指定辯護人　本院公設辯護人　李佩娟
　　上　訴　人
　　即　被　告　丙○○
　　選任辯護人　林樹根律師
　　　　　　　　邱麗妃律師
　　　　　　　　莊雯琇律師
右上訴人因違反毒品危害防制條例案件，不服臺灣高雄地方法院九十二年度重訴字第
四二號中華民國九十三年三月二十六日第一審判決（起訴案號：臺灣高雄地方法院檢
察署九十二年度偵字第一○一九號），提起上訴，本院判決如左：
      主  文
原判決撤銷。
乙○○、丙○○共同連續販賣第二級毒品，乙○○處有期徒刑柒年陸月；丙○○處有
期徒刑柒年陸月。
扣案之安非他命伍包（驗後合計淨重肆仟玖佰柒拾陸點貳伍公克）沒收銷燬之。安非
他命伍包之包裝重陸拾壹點肆公克沒收。共同販賣毒品所得新台幣參仟元連帶沒收之
，如全部或一部不能沒收，以其財產抵償之。
      事  實
一、乙○○與丙○○共同基於販賣第二級毒品安非他命以牟取不法利益之概括犯意聯
    絡，由乙○○先於民國（下同）九十一年十二月二十八日十一時三十八分許，在
    桃園縣楊梅鎮東流里二十六號住處內，以（○三七）八二一二四三號之電話聯絡
    後，以新台幣（下同）五千元代價，販賣安非他命六小包予綽號「大箇呆」（或
    綽號大遊覽車）之不詳姓名之成年女子。雙方並約定由綽號「大箇呆」前往丙○
    ○在台南縣新化鎮○○路一○○號之十九住處交付事先約定之第二級毒品安非他
    命。翌日（二十九日）該綽號「大箇呆」女子如約前往丙○○之台南縣新化鎮○
    ○路一○○號之十九住處取得安非他命（當日並未付款），嗣後則僅先支付其中
    之三千元現款予丙○○（尚欠二千元之餘款未付）後，再由丙○○將上開販賣毒
    品所得之三千元款項轉交予乙○○。乙○○、丙○○二人復意圖營利，承上開共
    同販賣安非他命之犯意聯絡，由黃禎祥（綽號順仔，另案經台灣高雄地方法院九
    十二年度重訴字第六○號判處徒刑在案）先於九十二年十二月三十日上午七時四
    十一分，在高雄市某處先以公共電話與乙○○之0000000000號行動電
    話互相聯繫後，雙方約定以安非他命一公斤四十五萬元代價販賣予乙○○，並約
    定於九十二年一月二日在高雄市區交貨。嗣於九十二年一月二日上午十時許，乙
    ○○駕車號五Ｆ─九五一五號自小客車前往高雄市左營區○○○路與明仁路口之
    麥當勞速食店前所約定之地點會面，並由黃禎祥將五大包安非他命（每包重約一
    公斤，共計重約五公斤）交付予乙○○。除其中一包為乙○○、丙○○共同意圖
    販賣而以四十五萬元購入外（丙○○之子陳國偉及其友人施隆偉亦有出資，但無
    從證明其二人係意圖販賣而販入，難認係共犯，詳後述），其餘四包則因黃禎祥
    住處日前遭搜索，而暫交由乙○○保管，並委託其代為運輸至桃園縣火車站交付
    不詳姓名之人，分別預先包裝藏放在兩個禮盒內（各為一個為海苔及蛋捲禮盒）
    交予乙○○，復由乙○○將其中之蛋捲禮盒放置在駕駛座旁之右前座之腳踏墊處
    ，另一海苔捲禮盒則放置在自小客車左後座腳踏墊處。乙○○隨後即駕上開車號
    五Ｆ─九五一五號自小客車先至台南縣新化鎮○○路一００號之十九搭載丙○○
    後，二人即與黃禎祥基於共同之犯意，將該五包安非他命以自小客車運輸，擬前
    往北部伺機販售其中之一包安非他命牟利，嗣於同日下午二時二十分許，乙○○
    駕車行經國道一號中山高速公路新營收費站時，為警循線查獲，並分別自前開自
    小客車內右前座及左後座之腳墊上取出該五大包第二級毒品安非他命（驗後合計
    淨重肆仟玖佰柒拾陸點貳伍公克，包裝重陸拾壹點肆公克）。乙○○於檢察官偵
    查中，供出其毒品來源，並因而破獲黃禎祥。
二、案經法務部調查局屏東縣調查站移送臺灣高雄地方法院檢察署偵查起訴。
      理  由
一、訊據上訴人即被告乙○○對於右開時地所駕駛之自小客車內被查獲有第二級毒品
    安非他命五包之事實，固供承在卷，惟辯稱：被查獲之一公斤安非他命是阿順仔
    積欠我六合彩彩金四十五萬元，阿順仔用其中之一公斤給我抵債，並非意圖販賣
    而販入；在此之前並未販賣給何其他的人云云。另上訴人即被告丙○○則矢口否
    認涉有右揭犯行，辯稱：被告搭乘乙○○之汽車時，並不知道車上藏放有安非他
    命，被告亦未有何其他販賣安非他命犯行，被告是賣減肥藥給綽號「大箇呆」之
    人云云。
二、惟查：
（一）被告乙○○於案發之際，經警在現場所查獲之安非他命五包中（每包重約一公
      斤），其中一包係由被告乙○○、丙○○與陳國偉（丙○○之子，綽號阿偉）
      、施隆偉共同以四十五萬元向另案被告黃禎祥購買之事實，此由臺灣高雄地方
      法院檢察署九十一年十二月四日核發並交由法務部屏東縣調查站監聽譯文（以
      下簡稱監聽譯文，雄檢楠監律第二號），其中譯文：（Ａ）被告乙○○與黃禎
      祥二人於九十一年十二月三十日上午七時四十一分之對談中，黃禎祥（綽號「
      阿順仔」，後述）向乙○○表示你【四萬五】要不要下來拿（暗語）。被告乙
      ○○答稱：再二天哦。黃禎祥則稱：好，沒關係等語可知。而被告乙○○亦已
      於法務部屏東縣調查站之調查筆錄中表示：上開內容係因該綽號「阿順仔」欲
      以安非他命一公斤新台幣四十五萬元出售，然由於當時身上沒有足夠錢，才表
      示過兩天後才下去南部拿貨等語相符（參九十二年一月二十九日調查筆錄）。
      （Ｂ）其後被告乙○○隨即於當日上午十時二十四分許，以00000000
      00號行動電話與被告丙○○聯絡，並在電話中向丙○○表示「屏東」仔（即
      黃禎祥）問我要不要借四十五萬元（暗語，即以安非他命每公斤四十五萬元購
      買之意），並要看「猴囝仔」（陳國偉或施隆偉）有沒有拿錢進來．．．，我
      聯絡「細漢」（亦陳國偉）看看怎樣等語。被告丙○○則答稱：好。（Ｃ）同
      年十二月三十一日晚上八時三十五分，被告乙○○與則陳國偉對話中，被告乙
      ○○向陳國偉表示：我現在就等你的錢。陳國偉則答稱：我知道，我就明天中
      午．．．。乙○○又稱：他（黃禎祥）跟我講，有東西要給我，叫我下去．．
      ．，後面的要一手錢一手貨啦。陳國偉答稱：我知道，後面的我知道怎麼做。
      （Ｄ）被告乙○○與丙○○隨後於九十二年一月一日下午二時三十八分之對話
      中，被告丙○○向乙○○表示：已經講好了要拿【二塊（元）六】。（暗語係
      已聯絡好陳國偉要以二十六萬元購買半公斤之安非他命）。被告乙○○復答稱
      ：叫我過去拿嗎？丙○○答稱：已經過去了，再一起去。乙○○稱：他（應指
      陳國偉或施隆偉）過來，是他要過來？丙○○示：（你）過來，還有錢放在這
      裏要給你啦！等語。核與被告乙○○於偵訊中所供之與陳國偉各購買半包之安
      非他命之數量及購買之金額相符（參九十二年二月十八日偵訊筆錄），顯見被
      告丙○○亦負責聯絡陳國偉、施隆偉與乙○○一起購買各半公斤之安非他命（
      即一大包）事實，應可確認。另被告乙○○雖於審訊中改稱：當時買兩公斤（
      兩包），但「阿順仔」（黃禎祥）拿五公斤過來，兩包價格是四十五萬元云云
      （參原審法院九十二年十月十五日審訊筆錄），然其此部分所供購買之數量及
      每公斤安非他命之價格，則核與九十二年二月十八日調查時所供及監聽內容購
      買之數量及金額均不相符，故被告乙○○於審訊之供詞自難採信，並此敘明。
      （Ｅ）被告乙○○與黃禎祥於九十二年一月一日晚上六時五十八分對話中，被
      告乙○○向黃禎祥稱：我差不多明天（一月二日上午）十點到你那裏。黃禎祥
      答稱：好呀！被告乙○○又問稱：這樣，現在還有【那種】嗎？黃禎祥答稱：
      那不要．．．那不要問啦！乙○○答稱：好啦！顯見被告乙○○於案發前一晚
      間猶與黃禎祥聯繫翌日如何交易之事實，應可確認。（Ｆ）被告乙○○與陳國
      偉於九十二年一月二日上午八時十九分對談中，被告乙○○詢問陳國偉，施隆
      偉是否有匯錢給伊。陳國偉則答稱：沒有，要到（當日）中午時再看看等語。
      被告乙○○則埋怨答稱：現在（一月二日早上）就要出門了，還要等到中午等
      語。並要陳國偉打電話給綽號「阿順仔」（黃禎祥），而陳國偉則向被告乙○
      ○詢問綽號「阿順仔」之電話，被告乙○○答稱：0000000000號等
      語。又被告乙○○對事先已於九十一年十二月三十日與綽號「阿順仔」取得聯
      繫，雙方並約定於於九十二年一月二日上午十時許，由被告乙○○駕小客車前
      往高雄市左營區○○○路與明仁路口之麥當勞速食店等候交易之事實，業經迭
      次供承在卷，而黃禎祥亦供稱：0000000000號係其行動電話之號碼
      等語（參原審法院九十三年三月三日審判筆錄），核與被告乙○○與陳國偉當
      日上午對話如何與「阿順仔」聯絡之行動電話號碼相符。復有被告乙○○於九
      十二年一月二十九日調查筆錄中指認黃禎祥之彩色照片即為綽號「阿順仔」無
      訛，並有指認之照片在卷可稽，故被告乙○○於案發之際，在行經國道一號中
      山高速公路新營收費站時，為警查獲該五大包第二級毒品，應係由黃禎祥交付
      被告乙○○之事實，應可確認。故被告乙○○嗣後改稱：「阿順仔」並不是黃
      禎祥云云，應屬事後迴護之詞，顯無足採。又被告乙○○於檢察官偵查中及原
      審審理中均已坦認確有向阿順仔購買安非他命，並打算將其轉賣出去等情。其
      於本院審理中竟改稱被查獲之一公斤安非他命是阿順仔積欠其六合彩彩金四十
      五萬元，阿順仔用其中之一公斤給其抵債云云，亦顯係事後翻異之詞，不足採
      信。
（二）被告丙○○於案發時經查獲之前，其因身體不舒服，而半躺在自小客車後座之
      事實，業據查獲當時之員警吳盈慶證述在卷，並證稱：我們把乙○○攔下來之
      後告訴他，該部車子有被通報，希望他們配合，當時我們看到他車上尚有許多
      禮盒，一共有五個，右前座座椅下有查到一個喜年來蛋捲禮盒，我們就叫乙○
      ○把該喜年來禮盒拿下車，我問他裡面有什麼東西，乙○○就說是蛋捲，我們
      就叫乙○○把禮盒打開，上面一盒是蛋捲，底下是報紙包起來的東西，打開來
      看是安非他命等語。復證稱：當時現場照（片）的，蛋捲禮盒放在右前座，海
      苔禮盒放在後面．．．（後座）棉被跟行李是放在椅子上，禮盒放在（左後座
      ）腳踏墊上等語。是被告丙○○於經警查獲前時，既半躺在自小客車後座，則
      不可能未見到，其置在車後座之腳踏墊之海苔禮盒。又參諸被告丙○○於案發
      前，曾與被告乙○○及其子陳國偉對於案發九十二年一月二日上午如何購買安
      非他命數量及交款有以暗語互相密切聯繫等情，業如前（一）（Ｂ）（Ｄ）部
      分所述，則被告之子陳國偉亦就所購買安非他命之部分出資，被告丙○○空言
      否認知悉所載運之兩包禮盒內置有安非他命云云，委無可採。又被告丙○○於
      案發之際，經警起初要其將坐在後座之行李拿出，並打開海苔禮盒，被告丙○
      ○曾加以拒絕之事實，業經被告供承在卷（參原審法院九十二年十月十五日審
      訊筆錄）。且被告乙○○亦供稱：當時丙○○可能知道其當天是要將安非他命
      帶回北部等語（參九十二年一月三日偵訊筆錄），是被告丙○○果真上車之際
      事先未知悉車上置有大量之安非他命，則何以會在警方起初要其打開禮盒之際
      ，會有表示拒絕之理，復有警方現場拍攝之照片數幀在卷可按。另證人陳慧明
      亦到庭證稱：因為他們（指）談話內容有談到交易毒品之數量．．．，從新化
      出發時我們已經有跟監，當時有請示檢察官是否要予以逮捕，檢察官說叫我們
      視情況判斷，後來乙○○從高速公路北上，本來要在新市收費站予以攔截，但
      時間上來不及，所以在新營收費站時，我們請國道四隊在他們繳費時攔下來等
      語（原審法院九十三年三月三月審判筆錄），且被告乙○○、丙○○對原審法
      院當庭播放之監聽對話內容均其二人對話之聲音等情，亦供承在卷，復有監聽
      譯本全文在卷可稽，足見被告丙○○與被告乙○○二人於案發當日欲將其所扣
      案之部分安非他命共同載至北部販賣之事實，已甚明確。又扣案之五包晶體業
      均經檢出安非他命陽性反應，此有法務部調查局檢驗通知書一份附卷可佐（九
      十二年一月十日調科壹字第○九二○○○○五八五○號），且被告乙○○、丙
      ○○二人均未曾有施用安非他命犯行，業經被告乙○○、丙○○供明在卷，足
      見被告乙○○、丙○○與陳國偉、施隆偉共同以四十五萬元代價購入該扣案安
      非他命中之其中一包（重約一公斤），被告二人對該安非他命，係販入後欲再
      販售圖利之事實，已甚明確。
（三）又被告乙○○與丙○○二人於九十一年十二月二十八日十一時三十八分許，由
      綽號「大箇呆」播打乙○○之（○三七）八二一二四三號電話中，表示欲以五
      千元代價，購買安非他命並經被告乙○○同意販售之事實，此由被告乙○○與
      該名「大箇呆」不詳姓名之成年女子二人在電話中之對話內容可明，而雙方並
      約定由綽號「大箇呆」前往丙○○在台南縣新化鎮○○路一○○號之十九住處
      交付第二級毒品安非他命之事實，此由被告乙○○與丙○○於九十一年十二月
      二十九日晚上七時四十四分之對話中，被告乙○○向丙○○表示「對話中『大
      箇仔』說要借【五千】，你有借（暗語表示購買五千元之安非他命之意）她（
      指綽號「大箇呆」女子）？丙○○則答稱：有呀！【五千】借給她，不知道什
      時候才會還。被告乙○○隨後又問：她有拿去了？丙○○則答稱：還沒有。被
      告乙○○又問：她何時要用？丙○○答稱：明天啦（即九十二年十二月二十九
      日）。其後被告乙○○又向丙○○表示不要讓她（綽號「大箇呆」）拖欠那麼
      久等語。其後被告二人於當晚九時三十分許，電話之對話中，被告乙○○對丙
      ○○同意綽號「大箇呆」女子以欠款方式購買安非他命等情則表示頗為不滿。
      另被告乙○○與丙○○於九十一年十二月三十日晚上九時六分之對話中，被告
      乙○○不斷向丙○○詢問綽號「大箇呆」是否有將日前購買安非他命欠款付清
      等情，亦均有監聽譯本在卷可按，並經原審法院當庭遂一播放錄音內容，核與
      監聽錄音帶之內容相符。且被告乙○○與丙○○二人經對當庭所播放之監聽錄
      音容，亦供承均係其二人之對話聲音無訛。而被告乙○○於調查筆錄對上開監
      聽內容之有關販賣安非他命之暗語（珍珠粉或感冒藥等代表安非他命之意）及
      二人對話之緣由所供之情節，均已於調查中詳盡說明二人之對話內容（參九十
      二年一月二十九日調查筆錄），亦核與上開監聽內容情節相符。故被告乙○○
      與丙○○二人共同販賣安非他命予綽號「大箇呆」女子之事實，亦甚顯明。而
      被告乙○○亦已供承丙○○曾將其中所販賣安非他命予「大箇呆」女子代價之
      五千元之其中三千元交付之事實，業經被告乙○○供承在卷（參同上日調查筆
      錄）。故該三千元應屬被告乙○○與丙○○二人共同販賣安非他命所得之事實
      ，已堪確認。被告丙○○雖又辯稱：是賣減肥藥給綽號「大箇呆」女子云云，
      惟被告於警訊中陳稱：減肥藥是向高雄市○○路、光華路附近的吳信宏耳鼻喉
      科看診取得減肥藥（一○一九號偵查卷第一六二頁），竟於本院行準備程序中
      改稱：減肥藥是在萬泰西藥房所購買的等語，前後亦有不符，被告乙○○嗣又
      改稱大箇呆還先前三千元之借款云云，均顯難採信。
（四）綜上所述，本件事證明確，被告乙○○與丙○○二人共同販賣安非他命之犯行
      ，洵堪認定。
三、核被告乙○○與丙○○二人販賣安非他命予綽號「大箇呆」女子之行為，係犯毒
    品危害防制條例罪第四條第二項之販賣第二級毒品罪。又被告乙○○與丙○○二
    人共同意圖販賣營利而以四十五萬元購入一包安非他命，並連同其餘四包安非他
    命以自小客車運輸，擬前往北部伺機販售其中之一包安非他命之行為，係犯毒品
    危害防制條例罪第四條第二項之販賣第二級毒品罪以及運輸第二級毒品罪。被告
    二人先後二次販賣毒品犯行，時間緊接，方法一致，觸犯構成要件相同之罪名，
    顯係基於概括之犯意反覆為之，應依連續犯之規定，論以一罪。又除所犯無期徒
    刑外，不得加重其刑外。其餘部分，均加重其刑。而被告二人持有毒品部分之低
    度行為，應分別為販賣、運輸之高度行為所吸收，不另論罪。又被告乙○○與丙
    ○○二人間，就上開販賣第二級毒品罪犯行，均有犯意聯絡及行為分擔，均為共
    同甲犯。被告乙○○、丙○○與黃禎祥三人間，就上開運輸第二級毒品罪犯行，
    有犯意聯絡及行為分擔，亦為共同甲犯。被告乙○○與丙○○二人所犯販賣第二
    級毒品罪與運輸第二級毒品罪間，有方法結果之牽連關係，為裁判上一罪，應從
    其情節較重之販賣第二級毒品罪處斷。另被告乙○○與丙○○雖與陳國偉、施隆
    偉共同向黃禎祥購入扣案之五包安非他命之其中一包，惟既尚未有何證據足資證
    明陳國偉及施隆偉對此部分之安非他命部分係用來供販賣之用（亦可自行施用）
    ，故尚無法認其二人與被告二人間就販賣此部分之毒品，有何犯意之聯絡或行為
    之分擔，並此敘明。公訴人就被告等所犯運輸第二級毒品罪雖未據起訴，惟此部
    份與起訴部分有牽連關係，已如前述，此部份為起訴效力所及，本院自得併予審
    理。又被告乙○○於調查局調查中，供出其毒品來源，並因而破獲黃禎祥，此有
    被告乙○○之調查筆錄（九十二年度偵字第一○一九號卷第一二七頁、一三四頁
    ）以及台灣高雄地方法院九十二年度重訴字第六○號刑事判決一份附卷可稽，併
    依同條例第十七條之規定減輕其刑。被告乙○○所處之刑有加重減輕情形，應予
    先加重後減輕之。又毒品危害防制條例罪已於九十三年一月九日修甲通過並已於
    公佈實施，其中毒品危害防制條例罪第四條第二項之販賣第二級毒品之條文內容
    及法定刑部分均未有修甲，自無比較新舊法之間題。
四、原審據以論罪科刑，固非無見。惟查(一)被告等另犯運輸毒品罪，已如前述，原判
    決就此部分漏未審酌；(二)被告乙○○於調查局調查中，供出其毒品來源，並因而
    破獲黃禎祥，應依毒品危害防制條例第十七條之規定減輕其刑，原判決就此部分
    亦未審酌；(三)被告所販賣安非他命六小包予綽號「大箇呆」（或綽號大遊覽車）
    之不詳姓名之成年女子，其重量不詳，原判決於事實欄中記載為每包約一錢重（
    合三點七五公克），尚失所據；均有未洽。被告等上訴意旨，均否認犯罪，指摘
    原判決不當，雖均無理由；但原判決既有上開可議之處，自應由本院將原判決撤
    銷改判。爰審酌被告乙○○與丙○○二人為同居關係，被告乙○○復認丙○○之
    子陳國偉為乾兒子（參九十二年一月三日偵訊筆錄），顯見二人平日關係甚為密
    切，而本次除向黃禎祥購得安非他命外，復為其黃禎祥保管並運輸其餘之四包安
    非他命（每包重約一公斤），故本案扣案之安非他命重量多達四千九百七十六公
克餘，足見被告二人對社會風俗之危害之情節匪淺，況被告乙○○犯後多次供詞
    反覆且負責與黃禎祥聯絡購買毒品，其情節應屬較重，另被告丙○○犯後則未能
    坦承犯行，俱未見其二人有何悔意，量刑本不宜從輕，惟念及被告二人所實際販
    出安非他命之次數不多，以及被告乙○○於調查局調查中，供出其毒品來源，並
    因而破獲黃禎祥等其他一切情狀，分別爰量處如主文第二項所示之刑。扣案之安
    非他命驗後合計淨重肆仟玖佰柒拾陸點貳伍公克，係屬查獲之第二級毒品，應依
    修甲後之毒品危害防制條例第十八條第一項沒收銷燬之。另扣押安非他命伍包之
    包裝重陸拾壹點肆公克，其中一包係被告所有，另四包為共犯黃禎祥所有，供被
    告等販賣或運輸第二級毒品犯罪所用之物，依修甲後之毒品危害防制條例第十九
    條第一項沒收。另二人共同販賣毒品安非他命所得之三千元（綽號「大箇呆」之
    女子僅支付之部分款項），則應依毒品危害防制條例罪第十九條第一項宣告連帶
    沒收，如全部或一部不能沒收，以其二人財產抵償之。
五、公訴意另以：被告乙○○與丙○○二人自九十一年十月底起，先後多次分別以每
    半公斤二十萬元、二十一萬元或每公斤四十萬元、四十五萬元代價向黃禎祥購得
    第二級毒品後，轉交予「老范」、「阿隆」、「阿偉」及丙○○轉售予「大箇呆
    」等不詳姓名之人，因認被告乙○○此部亦涉有販賣第二級毒品罪云云。惟查綽
    號「阿偉」係被告丙○○之子陳國偉，同時亦係被告乙○○之乾兒子（被告丙○
    ○則常在電話中暱稱「細漢仔」），業經被告二人供承在卷（原審法院九十二年
    十一月二十五日審訊筆錄）。另綽號「阿隆」之人係為與陳國偉同住之友人施隆
    偉，亦經被告二人供明在卷，核與上開電話監聽內容相符。且由上開監聽內容得
    知本案中扣案之安非他命五包中之其中一包（重約一公斤）係由被告乙○○與丙
    ○○二人與陳國偉及施隆偉共同購入，並非由被告乙○○向黃禎祥購得後再轉交
    予「阿偉」（陳國偉）、「阿隆」（施隆偉）及丙○○轉售他人。另「大箇呆」
    之女子（被告二人在電話中又戲稱之為「大遊覽車」），係由被告二人共同販賣
    予該名女子等情，業如前述。又被告乙○○雖曾於偵訊中供承其自九十一年十月
    底起即向黃禎祥分別以購入半公斤或一公斤之安非他命予綽號「老范」等人再轉
    售他人牟利。然按被告之自白或共犯之自白，不得作為有罪判決之惟一證據，仍
    應調查其他必要之證據，以察是否與事實相符。刑事訟訴法第一百五十六條第二
    項定有明文。經查被告乙○○所供自九十一年十月起，曾販賣安非他命予「老范
    」部分，除其偵訊中自白外，遍查卷內並未有何其他證據足證資佐證。況上開之
    監聽日期係由九十一年十二月五日起迄九十二年一月三日止，此有臺灣高雄地方
    法院檢察署核發之通訊監察書在卷可稽（民國九十一年十二月四日雄楠檢律字第
    貳號通訊監察書）。亦無足資證明被告乙○○所供之販賣予「老范」情節之證據
    可供調查。故依前揭規定說明，被告乙○○此部分之罪證應有未足。惟公訴人認
    此部分，與前揭有罪部分，有連續犯關係，屬裁判上一罪，爰不另為無罪諭知。
據上論結，應依刑事訴訟法第三百六十九條第一項前段、第三百六十四條、第二百九
十九條第一項前段、毒品危害防制條第四條第二項、第十七條、第十八條第一項、第
十九條第一項、刑法第十一條前段、第二十八條、第五十五條、第五十六條，判決如
主文。
本案經檢察官羅建勛到庭執行職務。
中      華      民      國    九十三    年      七      月    二十二    日
                              臺灣高等法院高雄分院刑事第九庭
                                  審判長法官  張明松
                                        法官  郭玫利
                                        法官  任森銓
右甲本證明與原本無異。
如不服本判決應於收受本判決後十日內向本院提出上訴書狀，其未述上訴理由者，
並得於提起上訴後十日內向本院補提理由書狀（均須按他造當事人之人數附繕本)「
切勿逕送上級法院」。
                                      書記官  蘇恒仁
中      華      民      國    九十三    年      七      月    二十二    日
附錄本判決論罪之法條：
毒品危害防制條例第四條第二項
製造、運輸、販賣第二級毒品者，處無期徒刑或七年以上有期徒刑，得併科新臺幣七
百萬元以下罰金。
